臺灣臺南地方法院刑事判決　　　　　　　　　　　　　九十三年度易緝字第二號
　　公　訴　人　臺灣臺南地方法院檢察署檢察官
　　被　　　告　甲○○
右列被告因違反毒品危害防制條例案件，經檢察官聲請簡易判決處刑（九十一年度毒
偵字第三七一號）及移
字第三四０），本院臺南簡易庭認本件不合於刑事訴訟法所定得以簡易判決處刑之案
件，簽請本院刑事庭適用通常程序審理，被告就被訴事實為有罪之陳述，本院裁定進
行簡式審判程序，判決如左：
    主  文
甲○○連續施用第二級毒品，累犯，處有期徒刑拾月。扣案安非他命肆包（含袋重伍
點壹肆公克）、安非他命殘渣袋捌個均沒收銷燬之，分裝袋壹批、分裝杓貳支、吸管
貳支及吸食器壹組及磅秤壹臺均沒收。
    事  實
一、甲○○前因持有毒品案件，經本院以八十九年度訴字第二六一號判處有期徒刑七
    月，經駁回上訴後確定，於民國九十年四月八日（起訴書誤載為四月十二日）因
    縮刑期滿而執行完畢。其前因施用毒品案件，經本院以八十七年度毒聲字第一七
    九號裁定送觀察、勒戒後，認無繼續施用毒品之傾向，經臺灣臺南地方法院檢察
    署檢察官於八十七年八月十九日，以八十七年度偵字第八四四一號不起訴處分確
    定。復因施用毒品案件，經本院以八十九年度毒聲字第七七五號裁定送觀察、勒
    戒後，認無繼續施用毒品之傾向，經臺灣臺南地方法院檢察署檢察官於八十九年
    三月二十四日，以八十九年度毒偵字第七００號不起訴處分確定。猶未戒除毒癮
    ，又因施用毒品案件，經檢察官聲請簡易判決處刑，並聲請強制戒治，經本院以
    九十年度易字第一六八五號判處有期徒刑六月確定，並以九十年度毒聲字第一二
    ０二號裁定強制戒治一年。惟於強制戒治中，經本院以九十年度毒聲字第二一九
    二號裁定停止戒治，所餘戒治期間付保護管束。詎甲○○於保護管束期間內，仍
    不知悔改，復基於施用第二級毒品安非他命之概括犯意，自九十年十二月三十日
    起至九十三年二月十二日凌晨一時許止，在臺南市○○街一三五號住處、臺南市
    ○○路豪司登汽車旅館Ｖ十八室及其他汽車旅館等處，連續施用第二級毒品安非
    他命多次。嗣於九十一年三月四日、同年四月四日及九十三年二月十二日，分別
    在臺灣臺南地方法院檢察署報到執行保護管束時、臺南市○○街一三五號甲○○
    住處及臺南市○○路○段一三八號「嘉禾電子遊戲場」內查獲，並扣得安非他命
    四包（含袋重五‧一四公克）、安非他命殘渣袋八個，及甲○○所有供施用毒品
    安非他命所用之分裝袋一批、分裝杓二支、吸管二支及吸食器一組及磅秤一臺，
    經採尿送驗後均呈甲基安非他命陽性反應而知悉上情。
二、案經臺灣臺南地方法院檢察署觀護人告發由該署檢察官偵查起訴及移送併案審理
    。
    理  由
一、訊據被告王聖墝對其於右揭時地，連續施用第二級毒品安非他命之事實坦承不諱
    ，且其尿液檢體送驗結果，亦呈甲基安非他命陽性反應，有臺灣檢驗科技股份有
    限公司九十一年三月十三日出具之濫用藥物尿液檢驗報告、臺南市衛生局九十一
    年四月二十六日、九十三年二月二十六日出具之尿液檢驗成績書在卷可參，足認
    被告自白與事實相符，應可採信。又被告前因施用毒品案件，經本院以八十七年
    度毒聲字第一七九號裁定送觀察、勒戒後，認無繼續施用毒品之傾向，經臺灣臺
    南地方法院檢察署檢察官於八十七年八月十九日，以八十七年度偵字第八四四一
    號不起訴處分確定。復因施用毒品案件，經本院以八十九年度毒聲字第七七五號
    裁定送觀察、勒戒後，認無繼續施用毒品之傾向，經臺灣臺南地方法院檢察署檢
    察官於八十九年三月二十四日，以八十九年度毒偵字第七００號不起訴處分確定
    ，有臺灣高等法院被告全國前案紀錄表可按，是被告於五年內再犯施用第二級毒
    品罪之事證明確，應依法論科。
二、查安非他命依其成癮性、濫用性及對社會危害性之程度，已為毒品危害防制條例
    第二條第二項第二款列為第二級毒品。核被告所為，係違反毒品危害防制條例第
    十條第二項施用第二級毒品罪。又被告施用時，非法持有第二級毒品安非他命之
    低度行為，已為其施用之高度行為所吸收，不另論罪。被告先後多次施用第二級
    毒品安非他命之犯行，時間緊接，方法相同，觸犯構成要件相同之罪名，顯係基
    於概括犯意反覆為之，為連續犯，應依刑法第五十六條規定，論以一罪並加重其
    刑。又被告前因持有毒品案件，經本院以八十九年度訴字第二六一號判處有期徒
    刑七月，經駁回上訴後確定，於九十年四月八日因縮刑期滿而執行完畢，有臺灣
    高等法院被告全國前案紀錄表在卷可按，其於有期徒刑執行完畢後，五年以內再
    犯本件有期徒刑以上之罪，為累犯，應依刑法第四十七條規定，加重其刑，並依
    刑法第七十條規定，遞加重其刑。至檢察官僅起訴被告自九十一年二月下旬某日
    起至九十一年三月四日或之前四日內某時止，連續施用安非他命之犯行，其餘事
    實欄所載被告施用安非他命之犯行，雖未據起訴，惟此部分與檢察官起訴部分，
    具有連續犯之裁判上一罪關係，業如前述，本院自得一併加以審理，附此敘明。
    爰審酌被告施用毒品之犯行，在性質上乃屬對自我身心健康之自戕行為，尚未嚴
    重破壞社會秩序、侵害他人權益，然其前因施用毒品經送觀察勒戒及強制戒治後
    ，猶不思戒絕革除惡習，再為本件犯罪，顯未因前所受之觀察勒戒及強制戒治處
    分而記取教訓，及被告犯後坦承犯行等一切情狀，量處如主文所示之刑，以資懲
    儆。
三、扣案結晶體四包送鑑定結果，係屬第二級毒品安非他命（含袋重五‧一四公克）
    ，而殘渣袋八個，其中含有安非他命之成份等情，有毒品初步檢驗報告單及法務
    部調查局檢驗通知書在卷足憑，足認前開結晶體及殘渣袋八個所含之殘渣均為第
    二級毒品安非他命，而安非他命殘渣黏附在包裝袋四個及殘渣袋八個上，均無法
    析離，應併依毒品危害防制條例第十八條第一項前段規定宣告沒收銷燬之。另分
    裝袋一批、分裝杓二支、吸管二支及吸食器一組及磅秤一臺，均為被告所有供施
    用毒品安非他命所用之物，業據被告供承在卷，爰依刑法第三十八條第一項第二
    款宣告沒收。至於扣案之國際牌行動電話，被告供稱並非其本人所有，且亦非直
    接供施用安非他命所用之物，無庸為沒收之諭知，併附敘明。
據上論斷，應依刑事訴訟法第二百九十九條第一項前段、第二百七十三條之一第一項
，毒品危害防制條例第十條第二項、第十八條第一項前段，刑法第十一條前段、第五
十六條、第四十七條、第三十八條第一項第二款，判決如主文。
本案經檢察官乙○○到庭執行職務。
中      華      民      國      九十三      年      四    月    三十    日
                                  臺灣臺南地方法院刑事第九庭
                                        法  官    林  中  如
右正本證明與原本無異。
如不服本判決，應於判決送達後十日內向本院提出上訴狀( 應附繕本 )。
中      華      民      國      九十三      年      四    月    三十    日
                                        書記官    馬  愛  君
附錄本案論罪科刑法條全文：
毒品危害防制條例第十條第二項：
施用第二級毒品者，處三年以下有期徒刑。
